

#### **Patrice Mbangue**

# Recherche Stage développeur informatique dès Juillet-Septembre 2024 pour 6 mois

patrice.mbangue@utt.fr

₩ Né le 20/06/2003

https://patrice237.github.io/monc

Permis B

Véhicule personnel

Troyes

07 87 17 56 33

# Langues

#### Français

Langue Maternelle

# **Anglais**

B2

#### Espagnol

Debutant

# Compétences

#### Data

• SQL, NoSql, MongoDB, ETL

#### Bureautique

- Certifier MS office word
- MS office Excel
- MS office power point

#### Frontend

 HTLM, CSS, Bootstrap, React, Javascript, Figma

#### Backend

 Php, Java Spring, C# .Net8, Python Django, Node.js

## Programmation Orienté Object

Java, Python, C#

# Certifications

- Microsoft office word
- Web Development Bootcamp

## Centres d'intérêt

# Sport

Football, Course

#### Lecture

Danse

# Réseaux sociaux

in @Patrice Mbangue

Je suis actuellement étudiant 4ieme année de branche Informatique et systèmes d'information à l'Université de Technologie de Troyes, passionné par l'apprentissage et désireux d'acquérir une expérience professionnelle enrichissante. Mon engagement académique démontre ma capacité à relever des défis et à maintenir un haut niveau de performance dans mes études.

# Diplômes et Formations

# Ingénieur en informatique et système d'informations

Depuis septembre 2023 UTT(Université Technologique de Troyes) Troyes Actuellement 4ieme année de mon cursus ingénieur

#### Classe Préparatoire CPGE MPSI

De septembre 2021 à juin 2023 Institut Saint Jean Yaoundé Cette formation m'a permis d'acquérir une base fondamentale en science.

#### Baccalaureat C

De septembre 2013 à septembre 2020 Lycée Bilingue de Yaoundé Yaoundé

# Expériences professionnelles

# Assistant ingenieur

De juin 2022 à août 2022 **Cameroon Postal Service** Yaoundé Stage découverte d'entreprise, j'aidais à la maintenance du matériel informatique, et à la gestion des taches administratives

#### Bénévole

De juin 2020 à octobre 2023 **Enfant du Cameroun** Yaoundé Aide aux personnes démunies, distribution de vêtements.

# **Projets**

#### Création d'une base de données SQL pour une association de Randonnée

J'ai entrepris un projet consistant à concevoir et mettre en place une base de données pour la gestion d'une association de randonnée, en utilisant le langage SQL. Ce projet visait à organiser efficacement les informations relatives aux membres, aux itinéraires, aux événements et aux ressources de l'association(<u>Lien)</u>

# Réalisation d'une application de réservation des salles et équipement avec le framework .NET C++

Ce projet personnel vise à réaliser une mini application intégrant une base de donnée qui va permettre de gérer une entreprise qui propose les services de réservation de salles et d'équipements (Lien)

#### Développement Jeu de Carte Karmaka avec Java

Dans le cadre de mes études académiques, j'ai entrepris un projet ambitieux de développement d'un jeu de Carte en utilisant le langage de programmation Java. Le jeu s'intitule "Karmaka". Il m'a permis de maitriser la Programmation Orientée Objet et les patrons de conception Java (<u>Lien</u>)

# Realisation des interface d'un jeu vidéo à l'aide du framework .NET en C#

Actuellement en cours, ce consiste à concevoir une maquette pour le jeu "La Bataille des Programmes" à l'Université de Technologie de Troyes. En utilisant le framework .NET et le langage C#, je crée des interfaces ludiques et intuitives pour chaque étape du jeu, comme la sélection du niveau, le paramétrage des troupes, la simulation des combats, etc. L'objectif est de proposer une expérience de jeu agréable tout en respectant les spécifications techniques du projet.